臺灣屏東地方法院民事裁定
110年度消債更字第158號
聲  請  人  
即 債務 人  鄭聰茂  

代  理  人  謝建智律師
上列當事人因消費者債務清理事件聲請更生，本院裁定如下：
    主  文
債務人甲○○自民國111年6月6日中午12時起開始更生程序。
命司法事務官進行本件更生程序。
    理  由
一、按債務人不能清償債務或有不能清償之虞；且無擔保或無優
    先權之本金及利息債務總額未逾新臺幣（下同）1,200萬元
    者，於法院裁定開始清算程序或宣告破產前，得向法院聲請
    更生；又法院開始更生程序之裁定，應載明其年、月、日、
    時，並即時發生效力，復為消債條例第3條、第42條第1項、
    第45條第1項所明定。次按法院裁定開始更生或清算程序後
    ，得命司法事務官進行更生或清算程序，必要時得選任律師
    、會計師或其他適當之自然人或法人一人為監督人或管理人
    ，消債條例第16條第1項亦有明文。
二、本件聲請意旨略以：聲請人積欠債務達77,827元，有不能清
    償之情事，曾於110年11月間依消債條例向最大債權銀行元
    大商業銀行股份有限公司請求共同協商債務清償方案，惟協
    商不成立。且聲請人無擔保或無優先權之債務總額未逾1,20
    0萬元，復未經法院裁定開始清算程序或宣告破產，爰依法
    聲請更生等語。
三、聲請人所主張之上開事實，業據其提出與所述相符之財產及
    收入狀況說明書、債權人清冊、財團法人金融聯合徵信中心
    當事人查詢個人資料（信用報告）回覆書、財政部南區國稅
    局108至109年度綜合所得稅各類所得資料清單、全國財產稅
    總歸戶財產查詢清單等件為證，並有本院調解程序筆錄可參
    。經查：
㈠、關於聲請人現在收入部分，聲請人現以打零工為業，其110年
    10至12月之薪資分別為13,000元、14,000元、14,000元，有
    薪資袋可參，爰以聲請人提出共3個月之薪資平均計算，聲
    請人所得平均為13,667元【計算式：（13,000＋14,000＋14,0
    00）÷3＝13,667，小數點以下四捨五入】，又聲請人108至10
    9年均無所得，且聲請人現未投保勞保於任何公司或商號，
    堪信屬實。另聲請人每月領有租金補助3,600元，業據其提
    出領取補助存摺影本為證，則聲請人現在每月收入應為17,2
    67元（計算式：13,667＋3,600＝17,267）。至聲請人之支出
    部分，聲請人陳稱每月必要支出費用7,800元，雖未提出全
    部單據供本院審酌，惟低於依消債條例第64條之2第1項規定
    ，以111年衛生福利部公告每人每月最低生活費之1.2倍即17
    ,076元計算之數額，洵堪採信。又聲請人育有未成年子女3
    名，分別現年16歲、14歲及9歲，其等108至109年均無所得
    ，名下均無財產，現仍在學中，有戶籍謄本、學生證影本、
    在學證明書、108至109年度綜合所得稅各類所得資料清單、
    全國財產稅總歸戶財產查詢清單可參，復經本院調取稅務電
    子閘門網路資料查詢表核閱無誤，堪認其等有受聲請人扶養
    之必要。而上開扶養義務應由聲請人及其前配偶共同負擔，
    又其3名子女每月分別領有低收補助6,358元、2,802元及2,8
    02元，並均領有行政院低收補助750元，有領取補助款存摺
    影本可稽，此部分應予扣除。是依消債條例第64條之2第2項
    規定，以上開最低生活費1.2倍計算，聲請人應負擔之扶養
    費為18,508元（計算式：【17,076×3－6,358－2,802－2,802－7
    50×3】÷2＝18,508），則聲請人主張低於上開金額之扶養費7
    ,500元，亦足採信。
㈡、基上，聲請人每月收入扣除必要支出費用後，僅餘1,967元（
    計算式：17,267－7,800－7,500＝1,967）。而聲請人積欠債權
    人之無擔保及無優先權債務至少已達239,349元，有債權人
    元大商業銀行股份有限公司、良京實業股份有限公司之陳報
    狀及前引聯徵中心資料可考，堪認聲請人確有不能清償債務
    或有不能清償之虞之情形，而有更生之原因。此外，復查無
    聲請人有消費者債務清理條例第6條第3項、第8條或第46條
    各款所定駁回更生聲請之事由存在，則聲請人聲請更生，應
    屬有據。
四、綜上，聲請人聲請更生，為有理由，依首開法條規定，爰裁
    定如主文第一項所示，並命司法事務官進行本件更生程序。
中　　華　　民　　國　　111 　年　　6 　　月　　6 　　日
                  民事庭  法　官　曾吉雄
上為正本係照原本作成。
不得抗告。
中　　華　　民　　國　　111 　年　　6 　　月　　6 　　日
  　                      書記官　鄭美雀